# 坏账准备未注销对年报披露有何影响

提问人：兵哥 时间：2011-12-19 11:37:38
企业对三年以上预付款全额计提坏账，中间有部分预付款单位找不到了，该部分是否必须注销。如果有证据证明坏账并全额计提坏账而未注销，对年报披露有什么影响。

回答人：chenyiwei
资产损失核销的条件比全额计提减值准备更严格。对于往来款项的核销问题，要看是否符合财企[2002]513号、国资发评价[2005]67号等相关文件规定的条件，如果尚未取得符合要求的核销证据的，可能暂时还不能核销。